【裁判字號】    90,交抗,221
【裁判日期】    900731
【裁判案由】    違反道路交通管理處罰條例
【裁判全文】
臺灣高等法院交通事件裁定                          九十年度交抗字第二二一號
    抗  告  人
    即受處分人  甲○○
右抗告人人因違反道路交通管理處罰條例案件，不服台灣板橋地方法院九十年四月二
十五日裁定（九十年交聲字第三三一號），提起抗告，本院裁定如左：
    主  文
抗告駁回。
    理  由
一、按汽車駕駛人，行經有燈光號誌管制之交岔路口闖紅燈者，處六百元以上一千二
    百元以下罰鍰（折合新臺幣一千八百元以上三千六百元以下），道路交通管理處
    罰條例第五十三條定有明文；汽車駕駛人，違反同條例第四十五條第一款之規定
    ，除依原條款處罰鍰外，並予記違規點數三點；行為人接獲違反道路交通管理事
    件通知單後，應於十五日內，到達指定處所聽候裁決，但行為人認為舉發之事實
    與違規情形相符者，得不經裁決，經依各該條款罰鍰最低額，自動向指定之處所
    繳納結案；汽車所有人、駕駛人違反道路交通管理，不依通知所定限期，前往指
    定處所聽候裁決者，公路主管機關得逕行裁決之，道路交通管理處罰條例第六十
    三條第一項第三款、第九條第一項、第六十四條分別定有明文。又按處理違反道
    路交通管理事件，其為逕行舉發者，應按已查明之資料填註車牌號碼、車輛種類
    、車主姓名及地址，並於通知單上方空白處加註逕行舉發之文字後，由舉發機關
    送達被通知人；有關文書之送達程序，準用刑事訴訟法送達之規定；違反道路交
    通管理事件行為人，未依規定自動繳納罰鍰，或未依規定到案聽候裁決，處罰機
    關應於一個月內依標準表逕行裁決之，此觀之道路交通管理事件統一裁罰標準及
    處理細則第十一條第一項第二款、第五條及第四十四條第一項亦規定甚明。
二、原裁定略以：本件抗告人即受處分人甲○○於八十九年一月二十三日凌晨一時十
    五分許，駕駛車牌號碼Ｌ七—○一九號營業小客車，行經有燈光號誌管制之臺北
    市○○○路與伊寧街口交岔路口闖紅燈違規，為臺北市政府警察局中正第一分局
    交通分隊執勤員警掣單逕行舉發之事實，有臺北市政府警察局北市警交大字第Ａ
    00000000號舉發違反道路交通管理事件通知單、交通部公路局台北區監
    理所北監六字第裁四○－Ａ00000000號違反道路交通管理事件裁決書各
    乙紙及現場採證之照片乙幀附卷可按，是抗告人於前揭時地駕駛營業小客車闖紅
    燈違規之事實，已堪認定。抗告人於原審法院雖以：伊係由臺北區監理所得知前
    有上開違規記錄，然未曾接獲違反道路交通管理事件通知單，即遭加倍裁罰云云
    ，聲明異議。惟查，原舉發通知單係按抗告人所設籍之臺北縣泰山鄉○○路○段
    一九六巷二一弄二四號三樓之地址投遞，因招領逾期始退件，此有該舉發單信封
    所附「招領逾期」記載之信封影本乙紙附卷足憑（見原審卷第十一頁），原舉發
    單位乃依刑事訴訟法第五十九條、第六十條有關文書送達之規定，於八十九年四
    月十三日列印刊登於臺北市政府公報八十九年夏字第七期，有上述公報及舉發違
    反道路交通管理事件通知單送達名冊在卷可按，是項送達自最後登載日即上述八
    十九年四月十三日起，經過三十日即生公示送達效力，抗告人未依規定自動繳納
    罰鍰，或未依規定到案聽候裁決，是裁決機關依違反道路交通管理條例第六十四
    條、第九十二條及違反道路交通管理事件統一裁罰標準及處理細則第四十四條第
    一項之規定，處以最高罰鍰即新台幣三千六百元並記違規點數三點，自屬正當，
    原法院裁定駁回抗告人之異議，經核並無不合。
三、抗告意旨略以：原裁罰單位以伊招領逾期而援用刑事訴訟法第五十九、六十條公
    示送達方式送達予伊，且公示送達係刊登於台北市政府公報，而伊係台北縣民，
    無法去注意台北市的公告云云。惟查，原舉發單位已依法向抗告人設籍地送達違
    規通知單，因無人受領，故置於當地郵局招領，經法定期間後抗告人仍未領取，
    原舉發單位依法為公示送達，於法並無不合。抗告人徒以上開理由，指摘原裁定
    不當，非有理由，抗告應予駁回。
據上論斷，應依道路交通案件處理辦法第二十六條，刑事訴訟法第四百十二條裁定如
主文。
中      華      民      國    九十      年      七      月    三十一    日
                              台灣高等法院刑事第七庭
                                  審判長法  官  吳  啟  民
                                        法  官  施  俊  堯
                                        法  官  蘇  隆  惠
右正本證明與原本無異。
不得再抗告。
                                        書記官  周  素  秋
中      華      民      國      九十     年     八      月      一      日


司法院資訊處製作；財團法人民間司法改革基金會備份。
